【裁判字號】    97,簡上,31
【裁判日期】    971126
【裁判案由】    竊盜
【裁判全文】
臺灣宜蘭地方法院刑事判決              97年度簡上字第31號
上  訴  人
即  被  告  乙○○
上列上訴人即被告因竊盜案件，不服本院羅東簡易庭於中華民國
97年4月17日所為97年度羅簡字第100號第一審簡易判決（聲請簡
易判決處刑案號：臺灣宜蘭地方法院檢察署97年度偵字第626號
），提起上訴，本院管轄之第二審合議庭判決如下：
    主  文
上訴駁回。
    事  實
一、乙○○前因公共危險案件，經本院以94年度交易字第89號判
    決判處有期徒刑四月，如易科罰金，以銀元三百元折算一日
    確定，甫於民國95年8月25日易科罰金執行完畢。詎乙○○
    猶不知悔改，其於97年1月10日下午4時21分許，從宜蘭縣羅
    東鎮○○路37號六福中醫診所就診完畢，正欲騎駛機車離去
    時，見旁邊甲○○所有、以鐵鍊綑綁於甲○○所停放機車上
    之狼狗一隻無人看管，且該狼狗主動跳躍上乙○○所騎駛之
    機車上，乙○○竟意圖為自己不法所有之竊盜犯意，以徒手
    將繫狗之鐵鍊解開而竊取該狼狗，得手後即以機車將該狼狗
    載離現場。嗣經警調閱上開中醫診所前之監視錄影帶畫面後
    ，始循線查知上情。
二、案經宜蘭縣政府警察局宜蘭分局報請臺灣宜蘭地方法院檢察
    署檢察官偵查聲請以簡易判決處刑。
    理  由
一、按被告以外之人於審判外之言詞或書面陳述，除法律有規定
    者外，不得作為證據。又被告以外之人於審判外之陳述，雖
    不符前四條之規定，而經當事人於審判程序同意作為證據，
    法院審酌該言詞陳述或書面陳述作成時之情況，認為適當者
    ，亦得為證據。當事人、代理人或辯護人於法院調查證據時
    ，知有第159條第1項不得為證據之情形，而未於言詞辯論終
    結前聲明異議者，視為有前項之同意，刑事訴訟法第159條
    第1項、第159條之5第1項、第2項分別定有明文。本件情形
    ，證人甲○○於警詢中之陳述，雖屬被告以外之人於審判外
    之陳述，然被告、檢察官於本院審理時，均已同意將上開警
    詢之陳述作為證據，本院審酌該言詞陳述作成時之情況，亦
    認為適當，故依刑事訴訟法第159條之5第1項規定，自得作
    為證據。又被告、檢察官於本院審理時對於下列所述之證據
    資料，均不爭執其證據能力，本院審酌該等證據資料作成時
    之狀況，並無不宜作為證據情事，依刑事訴訟法第159條之5
    第2項規定，自均得作為證據。
二、上揭犯罪事實，業據被告乙○○於警詢及本院審理時坦承不
    諱，核與證人即被害人甲○○於警詢時所證述狼狗遭竊之情
    節相符，並有贓物認領保管單、監視器錄影畫面翻拍相片六
    張、查獲贓物相片二張在卷可稽。依此，足徵被告上開自白
    確與事實相符，本件事證已臻明確，被告之犯行洵堪認定，
    應予依法論科。
三、核被告乙○○之所為，係犯刑法第320條第1項之竊盜罪。又
    被告前因公共危險案件，經本院以94年度交易字第89號判決
    判處有期徒刑四月，如易科罰金，以銀元三百元折算一日確
    定，甫於95年8月25日易科罰金執行完畢之事實，有卷附之
    臺灣高等法院被告前案紀錄表可資參照，其於受有期徒刑之
    執行完畢後，五年以內故意再犯有期徒刑以上之本罪，為累
    犯，應依法加重其刑。從而，原審依被告於警詢中之自白及
    其他現存之證據，認為被告犯行明確，而依刑法第320條第1
    項、第41條第1項前段、第47條第1項，刑法施行法第1條之1
    第1項、第2項前段之規定，判處被告拘役四十日，如易科罰
    金，以新臺幣一千元折算一日，其認事、用法及量刑均稱妥
    適，應予維持。
四、上訴意旨雖另以「我已經失業七年，還有母親及小孩要撫養
    ，原審量刑過重，希望判輕一點。」云云，惟按刑之量定，
    係原審法院得依職權自由裁量之事項，苟已斟酌刑法第57條
    各款所列情狀而未逾越法定刑度，即不得遽指為違法。本件
    情形，原審已敘明其係於斟酌「被告前有公共危險等前科，
    素行不佳，不知悛悔再犯本案，並斟酌被告犯罪動機、手段
    、所得利益為價值新臺幣三千元之狼犬一隻，價值非鉅，及
    犯罪後坦承不諱，態度尚佳。」等一切情狀後，方量處被告
    拘役四十日，如易科罰金，以新臺幣一千元折算一日之刑，
    本院認為原審之量刑業已斟酌刑法第57條各款所列情狀，並
    未逾越法定刑度，且其量刑亦屬妥適，並無失之過重，本件
    被告僅憑己意對原審量刑職權之合法行使任意指摘「原審量
    刑過重」云云，顯屬無據。
五、綜上所述，被告提起上訴，指摘原審判決量刑過重，請求從
    輕改判，為無理由，應予駁回。
據上論斷，應依刑事訴訟法第455條之1第1項、第3項、第368條
，判決如主文。
本案經檢察官劉憲英到庭執行職務。
中    華    民    國    97    年    11    月    26    日
                  刑事第三庭審判長法  官  林惠玲
                                  法  官  鄧晴馨
                                  法  官  劉家祥
以上正本證明與原本無異。
本件不得上訴。
                                  書記官  劉謹翊
中    華    民    國    97    年    11    月    26    日
附錄本案論科刑法條全文：
中華民國刑法第320條（普通竊盜罪、竊佔罪）
意圖為自己或第三人不法之所有，而竊取他人之動產者，為竊盜
罪，處5年以下有期徒刑、拘役或5百元以下罰金。
意圖為自己或第三人不法之利益，而竊佔他人之不動產者，依前
項之規定處斷。
前二項之未遂犯罰之。
中華民國刑法施行法第1條之1
中華民國九十四年一月七日刑法修正施行後，刑法分則編所定罰
金之貨幣單位為新臺幣。
九十四年一月七日刑法修正時，刑法分則編未修正之條文定有罰
金者，自九十四年一月七日刑法修正施行後，就其所定數額提高
為三十倍。但七十二年六月二十六日至九十四年一月七日新增或
修正之條文，就其所定數額提高為三倍。


司法院資訊處製作；財團法人民間司法改革基金會備份。
